【裁判字號】    95,訴,512
【裁判日期】    950804
【裁判案由】    毒品危害防制條例
【裁判全文】
臺灣基隆地方法院刑事判決               95年度訴字第512號
公  訴  人  臺灣基隆地方法院檢察署檢察官
被      告  甲○○
                    現於臺灣基隆監獄
上列被告因毒品危害防制條例案件，經檢察官提起公訴（95年度
毒偵字1146號），被告於準備程序進行中，就被訴事實為有罪之
陳述，經受命法官告知其簡式審判程序之旨，並聽取公訴人及被
告之意見後，經本院合議庭裁定由受命法官獨任進行簡式審判程
序，判決如下：
    主      文
甲○○施用第一級毒品，累犯，處有期徒刑拾壹月。
    事實及理由
一、本件被告甲○○所犯者非為死刑、無期徒刑、最輕本刑為3
    年以上有期徒刑之罪或高等法院管轄第一審案件，其於準備
    程序進行中，先就被訴事實為有罪之陳述，經告知其簡式審
    判程序之旨，並聽取公訴人、被告之意見後，本院合議庭業
    已依刑事訴訟法第 273條之1第1項之規定，裁定由受命法官
    獨任以簡式審判程序進行本案之審理，且依同法第273條之2
    規定，簡式審判程序之證據調查，不受第 159條第 1項、第
    161條之2、第161條之3、第163條之1及第164條至第170條規
    定之限制，合先敘明。
二、本件犯罪事實、證據，除引用檢察官起訴書之記載外，並更
    正如下：
(一)犯罪事實部分：
    「甲○○前於民國（下同）90年間，因傷害案件，經本院於
    90 年10月31日，以90年度基簡字第630號判處有期徒刑 6月
    ，於同年12月4日確定，於91年5月21日執行完畢；又因施用
    第 1級毒品案件，經觀察勒戒後，認有繼續施用毒品傾向，
    經送強制戒治付保護管束期滿後，由臺灣基隆地方法院檢察
    署檢察官於93年11月16日，以93年度戒毒偵字第61號為不起
    訴處分確定；又因施用第1級、第2級毒品案件，經臺灣基隆
    地方法院檢察署檢察官提起公訴，本院於94年12月30日判處
    有期徒刑 10月、5月，於95年2月3日確定，與另犯竊盜案，
    合併應執行有期徒刑1年8月，現正執行中。」及「被告係基
    於施用第一級毒品海洛因之犯意，於 95年4月14日，在基隆
    市中山區○○○路51巷 171號住處，以將第一級毒品海洛因
    置入注射針筒內並摻水後，施打之方式，施用第一級毒品海
    洛因1次。」
(二)證據部分：
    補引「被告於本院準備程序及審理時之自白」為證據。
三、論罪及科刑之理由：
    按海洛因係毒品危害防制條例第 2條第2項第1款所定之第一
    級毒品，被告予以施用，核其所為，係犯毒品危害防制條例
    第10條第1 項之施用第一級毒品罪。被告曾受有起訴書所載
    刑之科刑及執行完畢情形，有臺灣高等法院被告前案紀錄表
    在卷可稽，其受有期徒刑之執行完畢後，5 年內再故意犯本
    件有期徒刑以上之罪，為累犯，應依刑法第47條第1 項規定
    加重其刑（按被告行為後，原刑法第47條雖增為2 項，並於
    95年7月1日施行，惟就有期徒刑執行完畢5 年後故意再犯有
    期徒刑以上之罪者，不論依修正前之刑法第47條或修正後之
    刑法第47條第1 項之規定，均構成累犯，亦即此部分並未修
    正，自不生新舊法比較問題，應逕依刑法第47條第1 項規定
    ，論以累犯，並加重其刑）。爰審酌被告前有多次施用毒品
    之前科，猶不知戒除毒品惡習，繼續施用毒品，顯見其自我
    戒斷力不足，並審酌其所犯施用毒品之犯罪係戕害自身健康
    之行為，於他人尚不致造成損害及其施用之次數、事後坦承
    犯行之態度等一切情狀，量處如主文所示之刑，以示懲儆。
四、應適用之法條：
    刑事訴訟法第273條之1第1項、第310條之2、第454條、第29
    9條第1項前段，毒品危害防制條例第10條第1 項，刑法第11
    條前段、第47條第1項，判決如主文。
本案經檢察官張立達到庭執行職務
中    華    民    國    95    年    8     月    4     日
                  刑事第三庭法    官  齊  潔
以上正本證明與原本無異。
對於本件判決如有不服，應於收受送達後10日內，向本院提出上
訴書狀，上訴於臺灣高等法院，並按他造當事人之人數附具繕本
。
中    華    民    國    95    年    8     月    4     日
                            書 記 官  潘端典
附件：
臺灣基隆地方法院檢察署檢察官起訴書
                                    95年度毒偵字第1146號
    被      告  甲○○  男  31歲（民國○○年○月○○日生）
                        住基隆市中山區○○○路51巷171號
                        （現另案在臺灣基隆監獄執行中）
                        國民身分證統一編號：Ｚ000000000號
上列被告因違反毒品危害防制條例案件，業經偵查終結，認應提
起公訴，茲敘述犯罪事實、證據並所犯法條如下：
        犯罪事實
一、甲○○曾於民國90年間，因傷害案件，經臺灣基隆地方法院
    於 90年12月4日，以90年度基簡字第630號判決有期徒刑6月
    確定，業於 91年5月21日易科罰金執行完畢。復因施用毒品
    案件，經強制戒治後，於93年11月18日因免予繼續執行出監
    ，由本署檢察官於93年11月16日以93年度戒毒偵字第61號為
    不起訴處分確定。又因施用第一、二級毒品案件，由本署檢
    察官以94年度毒偵字第1268號提起公訴，經臺灣基隆地方法
    院於 94年12月30日，以94年度訴字第464號判決應執行有期
    徒刑1年2月，於95年2月3日確定，與竊盜另案定應執行刑為
    1年8月（尚未執行完畢）。詎其仍未戒除毒癮，復基於施用
    第一級毒品海洛因之犯意，於95年4月15日下午1時59分為警
    採尿前回溯24小時內之某時，在不詳處所，施用毒品海洛因
    1次，嗣為警於同日下午1時30分許，在基隆市○○區○○路
    51號 5樓頂樓加蓋處緝獲，經警採其尿液送驗結果，其尿液
    中係呈海洛因之代謝物即嗎啡陽性反應後，始查獲上情。
二、案經基隆市警察局第四分局報告偵辦。
         證據並所犯法條
一、訊據被告甲○○矢口否認有何上揭施用毒品之犯行，並辯稱
    ：伊於上揭為警採尿時有服用含可待因之感冒藥水，但品牌
    已忘記了云云。經查，按一般吸用或施打毒品（或麻醉藥品
    ）8小時內，約有百分之 80於尿中排出，24小時後剩餘量之
    百分之90再排出，72小時仍有微量排出。被告於 95年4月15
    日下午 1時59分許，在基隆市警察局第四分局所採集之尿液
    ，經送昭信科技顧問股份有限公司檢驗結果，係呈海洛因之
    代謝物即嗎啡陽性反應，其尿液中之可待因濃度為2125（ng
    /ml），嗎啡濃度為 16175（ng/ml），有上揭分局偵辦毒品
    案件尿液檢體對照表、上開公司出具之濫用藥物尿液檢體檢
    驗報告及95年6月22日九五昭公字第000016號函各1份附卷可
    稽，堪信被告確於上揭為警採尿前回溯24小時內之某時有施
    用毒品海洛因之事實。此外，並有不起訴處分書、起訴書及
    刑案資料查註紀錄表在卷足憑，是被告上開所辯，無非臨訟
    圖卸之詞，不足採信，其犯嫌堪予認定。
二、核被告所為，係犯毒品危害防制條例第10條第1 項之施用第
    一級毒品罪嫌。查被告有如犯罪事實欄所示前科執行完畢，
    有本署刑案資料查註紀錄表1份在卷供參，其於5年內再犯本
    件有期徒刑以上之罪，為累犯，請依刑法第47條規定加重其
    刑。
三、依毒品危害防制條例第23條第2項、刑事訴訟法第251條第 1
     項提起公訴。
    此  致
臺灣基隆地方法院
中    華    民    國    95    年    7     月    4     日
                              檢察官  乙  ○  ○
本件正本證明與原本無異
中    華    民    國    95    年    7     月    6     日
                              書記官  陶  愛  玲
附錄所犯法條：
毒品危害防制條例第10條第1項
    施用第一級毒品者，處 6 月以上 5 年以下有期徒刑。


司法院資訊處製作；財團法人民間司法改革基金會備份。
